臺灣桃園地方法院刑事判決
111年度原簡上字第9號
上  訴  人  
即  被  告  宋泓緣



選任辯護人  梁燕妮律師(法扶律師)
上列上訴人即被告因傷害等案件，不服本院民國111年1月17日所
為111年度桃原簡字第2號第一審刑事簡易判決（聲請簡易判決處
刑案號：110年度偵字第37100號），提起上訴，本院管轄之第二
審合議庭判決如下：
    主      文
上訴駁回。
    事實及理由
一、本案經本院合議庭審理結果，認第一審簡易判決以被告因犯
    刑法第277條第1項之傷害罪，判處有期徒刑2月，如易科罰
    金，以新臺幣（下同）1,000元折算一日，核其認事、用法
    及量刑均無不當，應予維持，並引用如附件第一審刑事簡易
    判決書記載之事實、證據及理由：
二、上訴人即被告上訴意旨略以：被告於偵查中即對自身之犯行
    坦承不諱，犯後態度良好，且目前正積極與告訴人洽談和解
    ，請本院促成和解，令雙方有以和平協商取代訟爭之機會。
    辯護人則為被告陳稱：被告已認罪，且亦向告訴人道歉，惟
    可惜無法與告訴人和解，請從輕量刑等語。
三、按法官於有罪判決如何量處罪刑，為實體法賦予審理法官裁
    量之刑罰權事項，法官行使此項裁量權，自得依據個案情節
    ，參酌刑法第57條所定各款犯罪情狀之規定，於法定刑度內
    量處被告罪刑；除有逾越該罪法定刑或法定要件，或未能符
    合法規範體系及目的，或未遵守一般經驗及論理法則，或顯
    然逾越裁量，或濫用裁量等違法情事之外，自不得任意指摘
    其量刑違法（最高法院80年台非字第473號判例、75年台上
    字第7033號判例、72年台上字第6696號判例、72年台上字第
    3647號判例意旨可資參照），是法官量刑如非有上揭明顯違
    法之情事，自不得擅加指摘其違法或不當至明。
四、經查，原審認定被告罪證明確，並審酌被告與告訴人徒因細
    故發生口角爭執，被告不思理性溝通，和平解決紛爭，反以
    徒手揮拳之方式傷害告訴人，顯不尊重告訴人身體之安危，
    況被告前即曾因傷害案件，經偵查機關偵辦，有臺灣高等法
    院被告前案紀錄表在卷可佐，卻仍再犯本次犯行，被告法紀
    觀念顯然淡薄，所為誠屬不該，兼衡被告迄今未陳報與告訴
    人達成和解之犯後態度，並衡以被告上開傷害行為之手段、
    告訴人之傷勢及量刑意見，暨被告之智識程度、家庭經濟狀
    況等一切情狀，量處有期徒刑2月，並諭知易科罰金之折算
    標準，經核原審已詳予斟酌刑法第57條各款所列情形並具體
    說明其量刑之理由，亦無逾法定刑度或濫用裁量權致違背比
    例原則之情形，其量刑尚稱允洽，應予維持，況被告提起上
    訴後，經本院合法傳喚，無正當理由未到庭，實難認其有何
    與告訴人和解之誠意，是辯護人為被告請求從輕量刑等語，
    自難採憑。
五、末查，被告於第二審經合法傳喚，無正當理由不到庭者，得
    不待其陳述，逕行判決，對於簡易判決有不服之上訴者，得
    準用上開規定，刑事訴訟法第371條及第455條之1第3項分別
    定有明文。是本案被告經合法傳喚，而無正當理由不到庭，
    且於前揭送達、開庭時均無在監或在押，有本院民國111年1
    0月5日審理傳票之送達證書、臺灣高等法院被告前案紀錄表
    及在監在押全國紀錄表存卷可證，本院爰不待其陳述，逕為
    一造辯論判決。
據上論斷，應依刑事訴訟法第455 條之1 第1 項、第3 項、第36
8 條、第371 條、第373 條，判決如主文。
本案經檢察官劉玉書聲請簡易判決處刑，檢察官林奕瑋到庭執行
職務。
中　　華　　民　　國　　111 　年　　10　　月　　26　　日
            刑事第十二庭    審判長法　官　張宏任
　　　　　　                      法  官  曾淑君
　　　　　　                      法  官  徐雍甯
以上正本證明與原本無異。
不得上訴。
    　　　　　　　　　　　　　　　書記官　楊宇國　　　　
中　　華　　民　　國　　111 　年　　10　　月　　27　　日



附件：
臺灣桃園地方法院刑事簡易判決
111年度桃原簡字第2號
聲　請　人　臺灣桃園地方檢察署檢察官
被　　　告　甲○○　男　民國00年0月00日生
　　　　　　　　　　身分證統一編號：Z000000000號
　　　　　　　　　　住○○市○○區○○○路000號12樓之3
                    居新北市○○區○○路000號12樓
                    （另案羈押於法務部○○○○○○○○）
上列被告因傷害案件，經檢察官聲請以簡易判決處刑（110年度
偵字第37100號），本院判決如下：
    主      文
甲○○犯傷害罪，處有期徒刑2月，如易科罰金，以新臺幣1仟元折
算1日。
    事實及理由
一、本件犯罪事實及證據，均引用檢察官聲請簡易判決處刑書（
    如附件）之記載。
二、核被告甲○○所為，係犯刑法第277條第1項之傷害罪。被告先
    後掌摑告訴人、持垃圾桶丟擲告訴人係於密切或接近之時地
    、基於同一「傷害告訴人」之犯意實施，各行為之獨立性極
    為薄弱，難以強行分開，在刑法評價上，以視為數個舉動之
    接續施行，合為包括之一行為予以評價較為合理，為接續犯
    ，應論以一罪。
三、被告前因妨害兵役條例案件，經洲院判處有期徒刑確定，民
    國106年9月21日縮短刑期假釋出監併付保護管束，迄至107
    年1月27日保護管束期滿，假釋未經撤銷，其未執行之刑，
    以已執行論，此有臺灣高等法院被告前案紀錄表在卷可稽。
    被告於前開徒刑執行完畢後，5年內故意再犯本件有期徒刑
    以上之罪，故為累犯，惟審酌其前案所犯為妨害兵役案件與
    本案所犯傷害罪間，罪質不相同，彼此間並無關聯性，難認
    其有特別之惡性、或對刑罰反應力薄弱等情事，本院依司法
    院大法官釋字第775號解釋意旨，認為無庸依累犯規定加重
    其刑。
四、爰以行為人之責任為基礎，審酌被告僅因細故與告訴人發生
    爭執，竟無法克制自身情緒而施加暴力，應予非難，惟念其
    犯後坦承不諱之態度，兼衡其自述國小畢業之教育程度，業
    工，家庭經濟狀況勉持（見偵卷第7頁），及被告傷害告訴
    人之手段、告訴人受傷程度，及被告曾表示有意和解賠償但
    為告訴人所拒絕（見偵卷第9頁、本院卷第39頁）等一切情
    狀，量處如主文所示之刑，並諭知易科罰金之折算標準。
五、據上論斷，應依刑事訴訟法第449條第1項前段、第3項、第4
    54條第2項，刑法第277條第1項、第41條第1項前段，刑法施
    行法第1條之1第1項，逕以簡易判決處刑如主文。
六、如不服本判決，得於判決書送達之翌日起20日內，以書狀敘
    述理由，向本庭提出上訴。
本案經檢察官聲請以簡易判決處刑。
中　　華　　民　　國　　111 　年　　1 　　月　　17　　日

                  刑事第一庭  法　官　楊奕泠
以上正本證明與原本無異。
如不服本判決，應於判決送達後20日內向本院提出上訴狀（應附
繕本）。
                              書記官　黃甄智
中　　華　　民　　國　　111 　年　　1 　　月　　18　　日
附錄論罪科刑法條：
中華民國刑法第227條第1項
傷害人之身體或健康者，處5年以下有期徒刑、拘役或50萬元
以下罰金。

附件：
臺灣桃園地方檢察署檢察官110年度偵字第37100號聲請簡易判決
處刑書。
臺灣桃園地方檢察署檢察官聲請簡易判決處刑書　
                                    110年度偵字第37100號
　　被　　　告　甲○○　男　38歲（民國00年0月00日生）
　　　　　　　　　　　　住○○市○○區○○路000號12樓
　　　　　　　　　　　　國民身分證統一編號：Z000000000號
上列被告因傷害案件，業經偵查終結，認為宜聲請以簡易判決處
刑，茲將犯罪事實及證據並所犯法條分敘如下：
　　　　　犯罪事實
一、甲○○（原名宋志傑，恐嚇部分另為不起訴處分）與乙○○為同
    事，於民國110年2月11日凌晨1時4分許，在桃園市○○區○○路
    000○0號2樓金加易有限公司宿舍內，因不滿乙○○未幫其向公
    司協調工作內容，竟基於傷害之犯意，先行掌摑乙○○臉部，
    復持垃圾桶丟擲乙○○，致使乙○○受有臉部、頭部鈍挫傷、雙
    側手肘擦挫傷、左手擦挫傷及左膝挫傷等傷害。　　　
二、案經乙○○訴由桃園市政府警察局桃園分局報告偵辦。
　　　　證據並所犯法條
一、被告甲○○經傳未到，惟於警詢對於上開犯罪事實坦承不諱，
    核與告訴人乙○○指述及證人勞彤淇證述情節相符，並有臺北
    榮民總醫院桃園分院所出具診斷證明書1份、現場照片及告
    訴人傷勢照片共14張可按，被告犯嫌已堪認定。
二、核被告所為，係犯刑法第277條第1項傷害罪嫌。
三、依刑事訴訟法第451條第1項聲請逕以簡易判決處刑。
　　此　　致
臺灣桃園地方法院
中　　華　　民　　國　 110　　年　　12　　月　　14　　日
　　　　　　　　　　　　　　　檢　察　官  劉 玉 書
本件證明與原本無異
中　　華　　民　　國　 110　　年　　12　　月　　26　　日
                              書  記  官  陳 均 凱
附記事項：
本件係依刑事訴訟法簡易程序辦理，法院簡易庭得不傳喚被告、
輔佐人、告訴人、告發人等出庭即以簡易判決處刑；被告、被害
人、告訴人等對告訴乃論案件如已達成民事和解而要撤回告訴或
對非告訴乃論案件認有受傳喚到庭陳述意見之必要時，請即另以
書狀向簡易法庭陳述或請求傳訊。
參考法條：
中華民國刑法第277條第1項
傷害人之身體或健康者，處 5 年以下有期徒刑、拘役或 50 萬
元以下罰金。
犯前項之罪，因而致人於死者，處無期徒刑或 7 年以上有期徒
刑；致重傷者，處 3 年以上 10 年以下有期徒刑。